【裁判字號】    92,簡上,4
【裁判日期】    920728
【裁判案由】    贓物
【裁判全文】
臺灣臺東地方法院刑事判決                            九十二年度簡上字第四號
    上  訴  人  丙○○
    即  被  告
右上訴人因贓物案件，不服本院臺東簡易庭中華民國九十一年十二月十日第一審判決
（九十一年度東簡字第二九一號，聲請案號：九十一年度偵字第二一二三號），提起
上訴，本院管轄之第二審合議庭判決如左：
    主  文
上訴駁回。
    事實及理由
一、本案經本院審理結果，認第一審簡易判決認事用法及量刑均無不當，應予維持，
    並引用第一審判決書記載之事實、證據及理由（如附件）。
二、上訴人即被告丙○○上訴理由略以：伊並不知悉伊向乙○○所購買之點唱家伴唱
    機主機（機號：Ｇ0000000號）為贓物，且伊係以新台幣（下同）一萬元
    之價格購買，而非三千元，係警察叫伊這樣講，乙○○的罪才會比較輕云云。經
    查：
（一）被告向乙○○所購買之上開伴唱機主機，係乙○○與甲○○二人於民國九十一
      年六月十七日晚上八時許，在臺東縣鹿野鄉○○村○鄰○○路○段四九七號陳
    阿妹之住處所竊取乙節，業據證人乙○○、甲○○於警詢及本院調查時證述屬
      實（竊盜部份由本院另案審理中），並經被害人陳阿妹於警詢中陳述甚詳，是
      被告向證人乙○○所購買者為乙○○與甲○○所竊取之贓物甚明；次依證人甲○○於警詢中證稱：「（丙○○知道你們賣給他的卡拉ＯＫ主機是贓物嗎？）
      知道。」、「（丙○○為何知道？）因為乙○○有告訴他」等語，嗣於本院調
      查時亦證稱其於警詢中所述實在，並未受到強暴脅迫等語（見本院九十二年二
      月十一日訊問筆錄），而證人乙○○亦證稱其交付主機給告時，甲○○亦在其
      旁邊等語（見本院九十二年二月十一日訊問筆錄），是證人甲○○之證詞應堪
      採信，足認被告對於證人乙○○所售予之伴唱機主機為贓物乙情，顯然早已知
      悉無疑。
（二）次者，被告於本院調查時辯稱伊所購買之價格為一萬元，並非三千元，與一般
      買賣行情相符云云，訊據被告於警詢中供稱伊係以三千元之價格向證人乙○○
      購買上開伴唱機主機，核與證人乙○○於警詢中及本院調查時均證稱其出售上
      開主機之價格亦為三千元之情節相符；被告雖又辯稱伊係第一次付三千元，第
      二次付六千元，另外再以車資相抵一千元云云，質以證人乙○○證稱：「我應
      該是賣他三千元，只是我另外還有跟被告借錢，再用做工的錢還他」等語，顯
      見被告購買上開主機之價格應僅為三千元無誤；至被告辯稱伊在警詢中之所以
      供稱以三千元之價格購買，係警察教伊如此說，乙○○的罪才會比較輕云云，
      按諸刑法上故買贓物罪之成立，係以明知為贓物而故買之為構成要件，至行為
      人購買贓物之金額高低，並不影響故買贓物罪之成立，此係法律明文規定，警
      察對此自應無知之甚稔；且本件係警察先查獲證人乙○○之竊盜犯行，嗣經詢
      問證人乙○○後，始查知被告本件犯行，而證人乙○○於警詢中業已供稱係以
      三千元之價格出售予被告，而當時警察尚未製作被告之警詢筆錄，顯見證人乙○○所供述之價格應可採信，此觀被告與證人乙○○之警詢筆錄自明，是被告
      上開所辯，與常理顯然不符。
（三）又被告一再辯稱證人乙○○當時有表示伴唱機主機係其朋友的云云，然證人乙○○前係做鐵工者，嗣又以汽車、音響買賣為業，並非經營伴唱機主機買賣，
      復為被告所自承，而被告當時因欠缺伴唱機主機，主動向證人乙○○表示需要
      主機，乙○○始於數日後竊取上開主機售予被告乙節，亦據證人乙○○於警詢
      中證述無訛，參以證人乙○○既非經營此業，何以在短暫時間內即可拿出伴唱
      機主機售予被告；且被告供稱本件伴唱機主機之買賣價格係由伊決定，倘若上
      開伴唱機主機確為證人乙○○友人所委託出售，證人乙○○豈可未經其友人同
      意，以如此低價出售，而損及其友人之利益？況被告事後亦將該伴唱機主機返
      還證人乙○○，乙○○並未退錢予被告乙節，亦據被告供明在卷，顯見本件伴
      唱機主機之交易行為與一般常情不同，否則被告所購買之物品有瑕疵，理應積
      極向證人乙○○主張權益，竟未要求賠償或返還價金，反倒趕緊將該物退還，
      益見被告急欲脫手卸責之情，是其上開所辯，不足採信。
（四）至被告所提出之錄音帶部分，經本院當庭勘驗結果，錄音帶的內容有中斷，無
      法明確辨認等情，有本院九十二年四月十六日訊問筆錄可稽，被告亦自承所提
      出之錄音帶內容為截錄等語，是該捲錄音帶尚難遽為有利於被告之認定；至證
      人乙○○於本院調查時雖證稱其並未告訴被告上開伴唱機主機之來源等語，此
      顯與其於警詢中之證述相異，顯係事後迴護被告之詞。是被告故買贓物之犯行
    ，應堪認定。
三、綜上，被告辯稱伊不知悉所購買者為贓物云云，純係事後卸責之詞，不足採信。
    本件事證明確，被告犯行堪以認定。原審據以量處有期徒刑四月，如易科罰金以
    銀元三百元折算一日之刑罰，並無不當。上訴意旨認原判決不當，請求撤銷原判
    決，為無理由，其上訴應予駁回。
據上論斷，應依刑事訴訟法第四百五十五條之一第三項、第三百六十八條、第三百七
十三條，判決如主文。
本案經檢察官洪政和到庭執行職務。
中      華      民      國    九十二    年      七      月    二十八    日
                                  臺灣臺東地方法院刑事庭
                                    審判長法  官  楊力進
                                          法  官  陳弘能
                                          法  官  林卉聆
右正本證明與原本無異。
本判決不得上訴。
                                          書記官  蘇  豫
中      華      民      國    九十二    年      八      月        五    日


司法院資訊處製作；財團法人民間司法改革基金會備份。
